臺灣雲林地方法院民事簡易判決
110年度簡字第112號
原      告  張綵芝  
訴訟代理人  吳聰億律師
被      告  黃明進  
上列被告因過失傷害等案件，經原告提起損害賠償之刑事附帶民
事訴訟（109年度交附民字第233號），經本院刑事庭裁定移送前
來，本院於民國110年12月29日言詞辯論終結，判決如下：
    主  文
被告應給付原告新臺幣玖萬貳仟玖佰貳拾伍元，及自民國一０九
年十一月二十二日起至清償日止，按週年利率百分之五計算之利
息。
原告其餘之訴駁回。
訴訟費用（減縮）由被告負擔百分之十六，餘由原告負擔。
本判決第一項得假執行。但被告如以新臺幣玖萬貳仟玖佰貳拾伍
元，為原告供擔保後，得免為假執行。
原告其餘假執行之聲請駁回。
    事實與理由
一、按訴狀送達後，原告不得將原訴變更或追加他訴。但有擴張
    或減縮應受判決事項之聲明者，不在此限，民事訴訟法第25
    5條第1項第3款定有明文。原告於起訴狀請求判決被告應給
    付原告新臺幣(下同)580,248元，及自刑事附帶民事起訴狀
    送達翌日起至清償日止按週年利率5%計算之利息，嗣於民國
    110年12月29日本院審理時就上開金額改請求為565,849元，
    乃屬減縮應受判決事項之聲明，參諸上開規定，應予准許。
     
二、原告主張：被告於108年2月23日9時20分許駕駛車牌號碼000
    0-00號自小客車(下稱系爭車輛)搭載訴外人陳秋燕，沿雲林
    縣北港鎮雲164縣道快車道由東往西方向行駛，行經該路段
    與文仁路交岔路口（下稱系爭交岔路口）欲右轉文仁路之際
    ，竟疏未注意轉彎車應讓直行車先行，即貿然右轉，適有原
    告騎乘車牌號碼000-000號普通重型機車(下稱系爭機車)搭
    載其子，沿同路段同向騎乘於被告右後方慢車道上，直行至
    該路口，亦未注意車前狀況並隨時採取必要安全措施，見被
    告右轉緊急煞車重心不穩而人車倒地，原告當場受有左膝、
    臀部挫傷、左膝外後半月板破裂等傷害。原告因本件車禍事
    故截至109年7月27日止，計受有已支出醫療費用27,298元(
    扣除證明書費750元)，因其中左膝前十字韌帶斷裂傷害並非
    本件車禍事故所致，故醫療費用以13,649元計算、3日看護
    費用，以每日2,000元計算，共計6,000元、8週不能工作損
    失，以每月23,100元計算，共計46,200元及精神撫慰金50萬
    元，總計565,849元之損害。被告上開行為與原告所受損害
    具相當因果關係，爰依侵權行為損害賠償請求權提起本件訴
    訟等語。並聲明：
  ㈠被告應給付原告565,849元，及自刑事附帶民事起訴狀繕本送
    達翌日起至清償日止，按週年利率5%計算之利息。
  ㈡願供擔保，請准宣告假執行。
三、被告則以：
  ㈠被告於本件車禍事故事發時，遵行號誌駕駛系爭車輛行經系
    爭交岔路口時，前方路口燈號顯示綠燈，且由被告之行車紀
    錄器畫面顯示，被告車速平穩、車身無異常停頓或偏移，嗣
    被告行經系爭交岔路口欲右轉時，因聽到後方有聲響（應是
    原告呼叫及車輛倒地聲），遂緩緩停車在路旁查看，始發現
    原告人車倒地，而當時被告行經系爭交岔路口時車速不到30
    公里，且並無任何違規之情事。本件兩造並未發生碰撞且本
    件行車事故鑑定覆議意見書，亦認依相關跡證資料無從鑑定
    肇責，有交通部公路總局函可憑，則依民事訴訟法第277條
    之規定，原告應對被告就本件有故意、過失之事實，負舉證
    責任，若無法舉證，則被告即不負侵權行為之責任。
  ㈡依本件道路交通事故現場圖，兩造事發時皆是由東往西行駛
    ，依現場圖顯示原告所騎乘系爭機車所留油漬距離快車道右
    側車道分隔線內0.5公尺，現場刮地痕方向為東南往西北方(
    即快車道由內往外方向)穿過油漬再往西南方，顯見原告應
    是行駛在快車道，既雙方皆行駛在快車道，故本件刑事案件
    所委託中華民國汽車工程學會鑑定，僅參採現場刮地痕之照
    片，遽認被告在快車道右轉，未禮讓行駛在慢車道之原告直
    行車而有過失部分，容有誤會。
　㈢退步言之，原告主張因本件車禍事故受有左膝外後半月板破
    裂之傷害，經中國醫藥大學北港附設醫院(下稱北港醫院)說
    明，無法判定與該次車禍是否直接相關，有該北港醫院函可
    參，此部分可能是原告舊傷，而非本件車禍造成，依舉證責
    任之規定，原告應證明被告之過失行為與該受有左膝外後半
    月板破裂之傷害有因果關係，否則被告無庸對原告之左膝外
    後半月板破裂之傷害負相關賠償之責任，且就原告主張之醫
    療費27,298元及看護費6,000元中應扣除關於左膝外後半月
    板破裂部分之支出。
　㈣就原告主張不能工作損失46,200元部分，原告應提出證據證
    明其完全無法工作時間確有8週，另精神慰撫金部分亦有過
    鉅之嫌，請求酌減等語，以資抗辯。並聲明：
　⒈原告之訴及假執行之聲請均駁回。
　⒉如受不利判決，願反供擔保請准宣告免假執行。
四、兩造不爭執之事實：  
  ㈠被告於108年2月23日9時20分許駕駛系爭車輛搭載陳秋燕，沿
    雲林縣北港鎮雲164縣道快車道由東往西方向行駛，行經系
    爭交岔路口欲右轉文仁路之際，適有原告騎乘系爭機車搭載
    其子，沿同路段同向騎乘於被告右後方其中之一車道上，直
    行至該路口，因見被告右轉緊急煞車重心不穩而人車倒地，
    原告當場受有左膝、臀部挫傷等傷害。被告因上開過失傷害
    犯行經本院以109年度交易字第158號判決判處有期徒刑2月
    ，如易科罰金以1千元折算1日，雖其不服提起上訴，然經臺
    灣高等法院臺南分院110年交上易字第450號判決駁回上訴確
    定在案。
  ㈡原告因本件車禍事故截至109年7月3日止，扣除依法不得請求
    證明書費750元後，共計支出醫療費用27,298元，經兩造協
    議後，左膝前十字韌帶斷裂之醫療費用以13,649元計算，原
    告不予請求，如認左膝外後半月板破裂係因本件車禍事故所
    肇致，則被告同意賠償原告此部分醫療費用為13,649元。
  ㈢如認原告因本件車禍事故致需專人看護時，看護費用以每日2
    ,000元作為計算基準。
  ㈣如認原告因本件車禍事故致不能工作時，不能工作損失以每
    月23,100元作為計算基準。
  ㈤兩造呈報職業、教育、收入等身分、經濟狀況，及卷附稅務
    電子閘門財產所得調件明細表。
  ㈥原告迄未領取強制汽車責任保險金。
  ㈦本院109年度交易字第158號全部刑事卷。
五、本件兩造所爭執之處，應在於：
  ㈠被告就本件車禍事故發生是否有過失？
  ㈡原告所受左膝外後半月板破裂與本件車禍事故是否有相當因
    果關係？
  ㈢除醫療費用外，原告可得請求被告賠償看護費用、不能工作
    損失、精神慰撫金為何？
  ㈣原告就本件車禍事故之發生與有過失，過失比例為何？
六、茲論述如下：
  ㈠被告就本件車禍事故發生有過失：  　　
  ⒈兩造於本件車禍事故當時所行駛之上開路段，為劃設有寬10
    公分之快慢車道分隔線，並劃設寬15公分之路面邊線。被告
    於上開時間駕駛系爭車輛至系爭交岔路口欲右轉時，適原告
    騎乘系爭機車沿同路段同向行駛，見系爭車輛右轉，煞車不
    及失控摔倒在地等情，為兩造所不爭執，復有雲林縣政府10
    9年9月16日府工運二字第1093326293號函、道路交通事故現
    場圖、道路交通事故調查表㈠及㈡、現場照片在卷可稽，堪認
    為真實。
  ⒉被告雖否認原告於本件車禍事故發生當時係騎乘機車在其所
    駕駛系爭車輛右後方慢車道上，及就本件車禍事故發生有過
    失之情，然查：
  ⑴依原告於警詢、偵訊、本院刑事案件審理時分別陳稱：伊騎
    乘系爭機車搭載兒子直行行駛，被告駕駛系爭車輛突然右轉
    ，伊煞車不及被撞倒地、當時伊是騎系爭機車沿著機車道行
    駛，被告是駕駛系爭車輛沿汽車道行駛，突然被告右轉彎，
    伊當時只有一個念頭就是糟糕閃不過了、伊當時騎乘系爭機
    車直行在機車道上，係騎在被告駕駛系爭車輛右後方，距離
    很近，看到被告突然要右轉，伊沒辦法反應，就是趕快緊急
    煞車，後來伊車頭偏向道路中心，當時真的很害怕，因為伊
    載兒子，真的很怕他受傷等語，堪認原告先後關於騎乘系爭
    機車方位之陳述均一致，並無歧異情形。另參酌系爭交岔路
    口距離路面邊線3.2公尺處留有油漬，並有由東往西再往北
    彎（以原告行向來說即往左偏）之刮地痕，有道路交通事故
    現場圖、現場照片在卷可參，可見係原告騎乘系爭機車沿同
    路段同向行駛在被告駕駛系爭車輛右後方，見被告在系爭交
    岔路口右轉，原告隨即往左煞閃後，重心不穩倒地，才會造
    成該往左偏之刮地痕及油漬，則原告既然是向左偏閃，始造
    成距離路面邊線3.2公尺處留有油漬及往左偏之刮地痕，是
    原告原應係騎乘在慢車道，堪認原告上開所陳述之情節，尚
    屬有據，堪予憑採。又被告既為轉彎車，本應禮讓直行車，
    則其於右轉彎前，自應注意其右方或後方有無直行之來車，
    於確認無直行車輛後，方得右轉，且被告於右轉前，其右側
    並無其他車輛或有障礙物阻擋被告之視線，被告應可清楚看
    見原告騎乘之機車正直行而來，惟被告卻逕行在上開路口右
    轉，致原告緊急煞車重心不穩而人車倒地，被告有未讓直行
    車先行之過失，甚為明確。故被告上開所辯，要乏所據，殊
    難憑採。
  ⑵按汽車行駛至交岔路口，轉彎車應讓直行車先行，道路交通
    安全規則第102條第7款定有明文。被告既不爭執其考領有合
    格之駕駛執照之情，對於上揭規定自應知之甚詳，並確實遵
    守，而依當時天候晴、日間自然光線、柏油路面乾燥、無缺
    陷、無障礙物，視距良好，客觀上並無不能注意之情事，有
    道路交通事故調查報告表㈠1紙在卷可佐，詎被告駕駛系爭車
    輛行駛至系爭交岔路口欲右轉彎時，竟疏未注意禮讓右側直
    行之原告先行，即貿然駕車右轉，肇致本件車禍事故，其駕
    駛行為具有過失，至為灼然。何況，依中華民國汽車工程學
    會之鑑定意見書略以：被告駕駛自小客車，行經行車管制號
    誌路口右轉，未充分注意右側機慢車道直行之車輛，並讓其
    先行，影響行車安全，與原告騎乘重機車，行經行車管制號
    誌路口直行，未充分注意車前狀況，致往左偏煞閃倒地，同
    為肇事原因等語，有財團法人中華民國汽車工程學會110年4
    月14日中汽應（15）字第54號函在卷可稽，益證被告就本件
    車禍事故之發生確有過失，且為本件車禍事故之肇事原因至
    明。至被告雖辯稱兩造所駕駛車輛並未發生碰撞，本件係原
    告自摔所致等語，然本件車禍事故係原告係因見被告駕駛系
    爭車輛右轉，而緊急煞車致重心不穩人車倒地，已如上述，
    故縱兩車未發生碰撞，實不影響被告過失責任之認定，是被
    告所辯要難憑採。
  ㈡原告所受左膝外後半月板破裂與本件車禍事故有相當因果關
    係：
  ⒈依原告於警詢、本院刑事案件審理時分別陳稱：伊倒地後因
    左膝蓋外側及左腳左臀骨外側疼痛爬不起來，108年4月19日
    醫生確診伊是半月板破裂要開刀，本來安排5月要開刀，但
    伊沒錢所以一直到6月才進行手術、車禍後伊吃止痛藥都吃
    不好，每踩一步就很痛，回診時伊告訴醫生，醫生說這是典
    型的半月板破裂，才會沒有察覺出來，就馬上安排核磁共振
    及開刀等語，復參酌被告於警詢時陳稱：當時原告左腳被機
    車壓住，她說腳會痛，無法站立，她兒子將機車遷移到路邊
    讓她暫作休息等語，可見原告係向左人車倒地後，左腳遭系
    爭機車壓住，當場即有表示腳痛、無法站立，已非毫髮無傷
    。再參諸原告於108年2月23日9時53分前往北港醫院急診，
    受有左膝及臀部挫傷，有北港醫院診斷證明書在卷可按，該
    等傷勢核與原告於車禍現場之傷勢部位一致，傷勢內容亦與
    一般車禍後之傷勢相符，足堪採信。本件兩車雖未碰撞，原
    告仍因緊急煞車而人車倒地，因此受有傷害尚屬合理。
  ⒉本件前經本院刑事案件審理時向北港醫院函詢原告所受之傷
    害情形，該院回覆稱：原告所受左膝頓挫傷造成當時膝蓋腫
    脹，而造成膝蓋腫脹成因眾多，依據醫理應先施以藥物及冰
    敷等照療，待其腫脹消除後，才能施作理學檢查。原告於10
    8年4月3日進行理學檢查，懷疑半月板破裂；於同年月19日
    進行核磁共振檢查，確診半月板破裂；半月板破裂之傷害多
    起因於外傷所致，然因病患起初膝蓋腫脹尤甚，依照醫理，
    應待其腫脹消退後，才可做出相關理學檢查及安排核磁共振
    乙節，有北港醫院109年5月11日院醫病字第1090001891號函
    在卷可考。復參酌本院向北港醫院函詢原告所罹左膝外後半
    月板破裂、左膝前十字韌帶斷裂與本件車禍是否有相當因果
    關係？北港醫院函覆稱：左膝外後半月板破裂、左膝前十字
    韌帶斷裂之傷勢可能為外力所致，有北港醫院110年10月4日
    院醫病字第1100003560號函附卷可參，及原告自承其所罹左
    膝前十字韌帶斷裂與本件車禍事故無關之情。而上開北港醫
    院之回覆內容，係本於該醫療機構自事故發生當日因原告前
    往急診，持續對原告加以診斷、觀察後所為，並無何等明顯
    錯誤或不合理之處，則原告左膝既因本件車禍事故發生當時
    腫脹嚴重，待其腫脹消退，始依醫學儀器檢查所得之結果，
    判斷原告受有左膝外後半月板破裂之傷害，是依各該病歷記
    載及傷勢演進，原告主張其所受左膝、臀部挫傷、左膝外後
    半月板破裂之傷勢係本件車禍事故所致，核屬有據，尚堪採
    信。是被告上開過失行為，導致原告受有上開傷害之結果，
    兩者具有相當因果關係，應可認定。被告空言否認，尚難採
    信。
  ㈢除醫療費用外，原告可得請求被告賠償看護費用、不能工作
    損失、精神慰撫金為何？
    按因故意或過失，不法侵害他人之權利者，負損害賠償責任
    ，民法第184條第1項前段定有明文。再不法侵害他人之身體
    或健康者，對於被害人因此喪失或減少勞動能力或增加生活
    上之需要時，應負損害賠償責任；不法侵害他人之身體、健
    康、名譽或自由者，被害人雖非財產上之損害，亦得請求賠
    償相當之金額，同法第193條第1項、第195條第1項分別定有
    明文。經查，原告因被告上開過失傷害行為，致受有左膝、
    臀部挫傷、左膝外後半月板破裂等傷害之情，業如前述，乃
    構成侵權行為，揆之上開法律規定可知，被告自應負損害賠
    償責任。茲就原告請求之金額分別審核如下：
  ⒈醫療費用部分：
　  本件兩造經協議原告因本件車禍事故截至109年7月3日止，
    扣除依法不得請求證明書費750元後，共計支出醫療費用27,
    298元，經兩造協議後，左膝前十字韌帶斷裂之醫療費用以1
    3,649元計算，原告不予請求，如認左膝外後半月板破裂係
    因本件車禍所肇致，則被告同意賠償原告此部分醫療費用為
    13,649元等情，而原告所罹左膝外後後半月板破裂之傷勢係
    因本件車禍所肇致，已如上述，是原告請求被告賠償其醫療
    費用13,649元，即屬有據，應予准許。
  ⒉看護費用部分：
  ⑴原告主張其因本件車禍事故致無法自理日常生活3天，而由其
    親屬看顧，而受有6,000元看護費用之損害等語，業據其提
    出診斷書等為證，復經本院向北港醫院函查原告因本件車禍
    事故住院時有無需專人看護等情？北港醫院函覆稱：原告於
    108年6月26日經門診住院，108年6月27日施行左膝外後半月
    板及左膝前十字韌帶修補手術，108年6月28日出院，共住院
    3天。如原告對痛覺較為敏感，可能需要臥床或需要他人幫
    助轉換至輪椅等文，有該院110年10月4日院醫病字第110000
    3560號函附卷可參，復為兩造所不爭執，是堪信原告主張其
    因本件車禍致無法自理日常生活，而需專人看護3天等語為
    可採。至被告雖辯稱看護時間應剔除左膝前十字韌帶斷裂傷
    勢所致期間等語，然原告既係因其左膝外後半月板破裂而接
    受北港醫院施行修補手術，致原告無法自理日常生活，而需
    專人看護3天，已如上述，是被告自難逕以原告所罹左膝前
    十字韌帶斷裂傷勢一事為由，即得據以剔除此部分傷勢所致
    原告無法自理日常生活，而需專人看護之情，故被告此部分
    所辯，即屬無據。
  ⑵原告復主張其因本件車禍事故受有上開傷害，生活起居皆賴
    親屬看護，雖無現實看護費之支出，亦未受支付之請求，然
    亦應認被害人受有相當看護費之損害，得向加害人請求賠償
    。蓋因親屬受傷，而由親屬代為照顧被害人之起居，固係出
    於親情，但親屬所付出之勞力，並非不能評價為金錢，只因
    兩者身分關係密切，而免除支付義務，此種基於親屬之恩惠
    ，不能加惠於加害人，自得認原告受有相當親屬看護費之損
    害，得向被告請求賠償，是原告此部分之主張，足以憑採。
  ⑶再原告因本件車禍事故所致傷勢，無法自理日常生活，而需
    專人看護3天，已如上述，而被告對原告主張看護費用以全
    日2,000元計算乙情，並不否認，則依此計算，原告請求6,0
    00元（計算式：3天×2,000＝6,000元）之看護費用部分，為
    有理由，應予准許。
  ⒊不能工作損失部分：　　
  ⑴原告主張其因本件車禍事故致8週不能工作，以每月23,100元
    計算，而受有不能工作損失46,200元等語，業據其提出診斷
    書等為證，復經本院向北港醫院函查原告因本件車禍事故致
    不能工作期間為何？北港醫院函覆稱：本件傷勢可能導致膝
    蓋疼痛，無法久站或長時間走路或激烈運動，以致影響工作
    ，多數病人休養期約3個月至6個月之間，有該院110年10月4
    日院醫病字第1100003560號函附卷可參，復為兩造所不爭執
    ，是堪信原告主張其因本件車禍事故致8週無法工作等語為
    可採。至被告雖亦辯稱不能工作期間應剔除左膝前十字韌帶
    斷裂傷勢所致期間等語，然原告既係因其左膝外後半月板破
    裂而膝蓋腫脹疼痛，致無法久站或長時間走路或激烈運動，
    以致影響工作，則原告據此請求被告賠償其因本件車禍事故
    致8週無法工作之不能工作損失，即屬有據，被告所辯要難
    採信。
  ⑵原告既因本件車禍事故致其8週無法工作，而受有該段期間不
    能工作損失之情，業如前述，而兩造並不否認如認原告因本
    件車禍事故致不能工作時，則同意以每月薪資23,100元，作
    為計算基準之情，則據此計算，原告可得請求被告賠償其不
    能工作損害共計為46,200元（計算式：2×23,100＝46,200）
    。
  ⒋精神慰撫金部分：
　  按慰藉金之賠償須以人格權遭遇侵害，使精神上受有痛苦為
    必要，其核給之標準固與財產上損害之計算不同，然非不可
    斟酌雙方身分資力與加害程度，及其他各種情形核定相當之
    數額（最高法院51年度台上字第223號判決意旨參照）；又
    非財產上損害之慰撫金數額，究竟若干為適當，應斟酌兩造
    身分、地位及經濟狀況，俾為審判之依據（最高法院86年度
    台上字第511號判決要旨參照）。本院審酌原告因被告上開
    過失傷害行為，致受有左膝、臀部挫傷、左膝外後半月板破
    裂之傷害，並因而住院3日，而需專人全日看護，嗣更陸續
    回診復健，且需費3個月至6個月休養期始得回復，其身體及
    精神均受有相當之痛苦，應堪認定。復參酌兩造經濟狀況（
    見該2人之稅務電子閘門財產所得調件明細表）、本件車禍
    事故發生原因、被告過失與加害情狀併原告之過失責任比例
    過失情形，及其所受身體傷害、治療與復原情形等一切情狀
    ，認原告此部分請求精神慰撫金以12萬元為適當，逾此數額
    之請求，為無理由。
  ㈣惟按損害之發生或擴大，被害人與有過失者，法院得減輕賠
    償金額，或免除之；前項規定，於被害人之代理人或使用人
    與有過失者準用之，為民法第217條第1項、第3項所明定。
    此規定之目的在謀求加害人與被害人間之公平，倘受害人於
    事故之發生亦有過失時，由加害人負全部賠償責任，為免失
    諸過苛，是以賦與法院不待當事人之主張，減輕其賠償責任
    或免除之職權。換言之，基於過失相抵之責任減輕或免除，
    非僅為抗辯之一種，亦可使請求權全部或一部為之消滅，故
    裁判上得以職權斟酌之（最高法院54年度台上字第2433號判
    決、86年度台上字第1178號判決意旨參照）。經查，被告於
    上開時地駕駛系爭車輛行經系爭交岔路口時，本應注意汽車
    行駛至交岔路口，轉彎車應讓直行車先行，竟疏未注意，即
    貿然右轉，適有原告騎乘系爭機車沿同路段同向騎乘於被告
    右後方慢車道上，直行至該路口，亦未注意車前狀況並隨時
    採取必要安全措施，見被告右轉緊急煞車重心不穩而人車倒
    地，肇生本件車禍事故之事實，業如前述，且本件車禍事故
    經中華民國汽車工程學會鑑定結果亦認兩造同為肇事原因，
    亦有該學會上開函附卷可考，是原告就本件車禍事故之發生
    與有過失甚明。本院審酌原告及被告就本件車禍事故發生之
    原因，認本件過失責任比例兩造各應負50%之肇事責任，本
    院自得以原告過失程度之比例，減輕被告應負之賠償責任。
    準此，爰依法減輕被告應負擔之損害賠償金額50%，則被告
    應賠償原告之金額為92,925元（計算式：（13,649＋6,000＋4
    6,200＋120,000)×50%＝92,925，元以下四捨五入）。
  ㈤末按給付無確定期限者，債務人於債權人得請求給付時，經
    其催告而未為給付，自受催告時起，負遲延責任，其經債權
    人起訴而送達訴狀者，與催告有同一之效力；遲延之債務，
    以支付金錢為標的者，債權人得請求依法定利率計算之遲延
    利息；應付利息之債務，其利率未經約定，亦無法律可據者
    ，週年利率為百分之五，民法第229條第2項、第233條第1項
    前段、第203條分別定有明文。本件原告請求被告賠償之金
    額，並未定有給付之期限，而本件刑事附帶民事起訴狀繕本
    於109年11月21日送達被告，則原告請求自刑事附帶民事起
    訴狀繕本送達之翌日即109年11月22日起至清償日止，按週
    年利率5%計算之遲延利息，並未逾上開規定之範圍，亦無不
    合，應予准許。
七、從而，原告基於侵權行為法律關係請求被告賠償92,925元，
    及自刑事附帶民事起訴狀繕本送達翌日即109年11月22日起
    至清償日止，按週年利率5%計算之利息，核屬有據，應予准
    許，至原告之請求逾上開範圍部分，則屬無據，應予駁回。
    另本判決第一項原告勝訴部分，係所命給付之金額或價額未
    逾50萬元之判決，依民事訴訟法第389條第1項第5款規定，
    應依職權宣告假執行，此部分雖經原告陳明願供擔保請准宣
    告假執行，惟其聲請不過促請法院職權發動，本院無庸就其
    聲請為准駁之裁判，附此敘明。又被告陳明願供擔保免為假
    執行，經核原告勝訴部分，核無不合，爰酌定相當擔保金額
    宣告之。至於原告敗訴部分，其假執行宣告之聲請亦失所附
    麗，應併予駁回。
八、本件判決之基礎已臻明確，兩造其餘之攻擊防禦方法及舉證
    ，均經斟酌，核與判決之結果不生影響，爰不一一論述，附
    此敘明。
九、訴訟費用負擔之依據：民事訴訟法第79條。  
中　　華　　民　　國　 111 　年　　1 　　月　　12 　　日
                  民事簡易庭    法  官  陳秋如
以上正本係照原本作成。
如對本判決上訴，須於判決送達後20日內向本院提出上訴狀（需
附繕本）。如委任律師提起上訴者，應一併繳納上訴審裁判費。
中　　華　　民　　國　 111 　年　　1 　　月　　12 　　日
                                書記官　廖錦棟